臺灣嘉義地方法院刑事判決　　　　　　　　　　　　　九十二年度訴字第四九號
　　公　訴　人　臺灣嘉義地方法院檢察署檢察官
　　被　　　告　乙○○
　　選任辯護人　蔡碧仲律師
　　　　　　　　愛紳律師
右列被告因違反毒品危害防治條例案件，經檢察官提起公訴（九十二年度偵字第一四
六八、二二三九號），本院判決如左：
    主  文
乙○○連續販賣第二級毒品，處有期徒刑捌年陸月；又連續轉讓第一級毒品，處有期
徒刑壹年貳月；又連續轉讓第二級毒品，累犯，處有期徒刑捌月；應執行有期徒刑拾
年貳月。扣案之第一級毒品海洛因壹小包（淨重零點參玖公克）沒收銷燬之，前開毒
品之外包裝袋壹個（重零點參壹公克）沒收。販賣安非他命毒品所得新臺幣捌仟伍佰
元均沒收，如全部或一部不能沒收時，以其財產抵償之。
    事  實
一、乙○○前因違反麻醉藥品管理條例案件，經本院判處有期徒刑六月確定，於民國
    八十六年十二月二十日執行完畢，詎仍不知悔改；其基於販賣第二級毒品安非他
命營利之概括犯意，以其友人劉宸銘交付使用之行動電話門號00000000
    00號對外聯絡販賣毒品，並駕駛其所有之車牌號碼ＢＮ─一八二九號紅色豐田
    牌ＥＸＳＩＯＲ型自用小客車為交通工具，連續於：（一）九十二年一月下旬某
    日、九十二年二月十一日及二月十二日，在嘉義市○○路與重慶路口之「多多龍
    遊藝場」前，每次販賣新臺幣（下同）一千元之第二級毒品安非他命一包予戊○○。
    （二）九十二年一月間某日、同年二月間某日，在嘉義市○○路與重慶路口之某
    電玩店前，每次販賣一千元之安非他命一包予丁○○，丁○○係以其所持之行動
    電話門號0000000000號與乙○○連繫購買毒品。（三）九十二年二月
    十六日凌晨二時，在嘉義市○○路「桃花紅小吃部」前，販賣三千五百元之安非
    他命一包予丙○○，丙○○係以其所持之行動電話門號0000000000號
    與乙○○連繫購買毒品。
二、乙○○另基於轉讓第一級毒品海洛因之概括犯意，連續於：（一）九十二年一月
    十五日、同年月十七日、同年月十九日，在嘉義市○○路與重慶路口之「多多龍
    遊藝場」前，每次轉讓第一級毒品海洛因一小包（價值約一至二千元）予甲○○
  。（二）九十二年二月十九日下午五時四十分，在嘉義市○○路與重慶路口，持
    海洛因一小包（價值約三千元）欲轉讓予甲○○之際，即為警當場查獲而未遂，
    並自其所駕駛之車牌號碼ＢＮ─一八二九號自用小客車車內音響下方之置物盒中
    ，扣得其所有欲供轉讓之海洛因一小包（淨重零點三九公克，包裝重零點三一公
    克）。
三、又乙○○基於轉讓第二級毒品安非他命之概括犯意，連續於九十一年十二月中旬
    某日及九十二年一月下旬某日，在嘉義市榮民醫院附近，轉讓安非他命二次，每
    次一小包（約零點一公克）予葉群鑫。
四、案經嘉義縣警察局民雄分局報請臺灣嘉義地方法院檢察署檢察官偵查起訴。
    理  由
一、訊據被告乙○○坦承上開犯行不諱（詳見九十二年二月二十日警訊筆錄、本院九
    十三年四月十三日審判筆錄），核與證人戊○○、丁○○、丙○○、甲○○、葉
    群鑫於警訊、偵查中及本院調查時之證述相符，其等與被告間均無仇怨，為被告
    所自承，且證人等就被告之綽號、其所使用之自用小客車型號、顏色、行動電話
    號碼、交易地點、時間均陳述明確，堪信為真實；此外，扣案之毒品一小包（淨
    重零點三九公克，包裝重零點三一公克）經送法務部調查局鑑驗結果，確含第一
    級毒品海洛因成分，有法務部調查局九十二年三月二十七日調科壹字第一八００
    ０一五七九號鑑定通知書附卷可稽（詳見九十二年偵字第二二三九號卷第四十二
    頁），復有車牌號碼ＢＮ─一八二九號自用小客車之車籍查詢資料一份、嘉義市
    衛生局檢驗涉嫌毒品及管制藥品之尿液檢體案件單三紙、遠傳電信股份有限公司
    九十二年四月一日遠傳九十二（業服）字第五０四五四號函及00000000
    00號之通聯紀錄一份、扣案之0000000000號行動電話一支（含用戶
    識別卡）、海洛因一小包（淨重零點三九公克，包裝重零點三一公克）可資佐證
    ，被告之自白與事實相符，本件事證明確，被告犯行洵堪認定。
二、按被告行為後毒品危害防制條例於九十二年七月九日經總統華總一義字第０九二
    ００一二一九三０號令修正公布，並自公布後六個月即九十三年一月九日施行，
    原毒品危害防制條例第四條除增訂第四項製造、運輸、販賣第四級毒品、第八條
    除增訂轉讓第四級毒品及轉讓毒品達一定數量加重其刑之規定外，其餘各項均未
    修正，比較新舊法自無有利不利被告之問題，應依刑法第二條第一項前段、毒品
    危害防制條例第三十五條第三款之規定，適用裁判時之新法。第查海洛因、安非
    他命分別為毒品危害防制條例第二條第二項第一款、第二款所規定之第一級、第
    二級毒品，被告連續販賣第二級毒品安非他命、連續轉讓第一級毒品海洛因及轉
    讓第二級毒品安非他命，核其所為，係犯毒品危害防制條例第四條第二項、第八
    條第一項、第八條第二項之販賣第二級毒品安非他命罪、轉讓第一級毒品海洛因
    罪、轉讓第二級毒品安非他命罪；原公訴意旨認被告係犯毒品危害防制條例第四
    條第一項之販賣第一級毒品海洛因部分，已據公訴人當庭變更為第八條第一項之
    轉讓第一級毒品海洛因罪，附此敘明。其先後多次販賣安非他命、轉讓海洛因及
    轉讓安非他命之犯行，均時間緊接，所犯罪名相同，顯係出於概括之犯意為之，
    皆為連續犯，各依刑法第五十六條之規定以一罪論，惟販賣第二級毒品安非他命
    罪之法定刑為無期徒刑部分，依法自不得加重。再被告販賣第二級毒品安非他命
    、轉讓第一級毒品海洛因及轉讓第二級毒品安非他命前後持有安非他命、海洛因
    之低度行為應為販賣、轉讓之高度行為所吸收，不另論罪。再乙○○前因違反麻
    醉藥品管理條例案件，經本院判處有期徒刑六月確定，於八十六年十二月二十日
    執行完畢，此有臺灣高等法院被告全國前案紀錄表在卷可稽，於五年內再犯轉讓
    第二級毒品為最重本刑為有期徒刑以上之罪，為累犯，其連續轉讓第二級毒品部
    分應依刑法第四十七條之規定加重其刑，並遞加重之。爰審酌被告正值壯年，不
    知上進，因一時貪念而觸犯刑章、被告販賣或轉讓毒品之次數、數量及其犯後坦
    承犯行，態度尚佳等一切情狀，分別量處如主文所示之刑，並定其應執行之刑，
    以資懲儆。
三、扣案之第一級毒品海洛因一小包（淨重零點三九公克），應依毒品危害防制條例
    第十八條第一項前段規定沒收銷燬之，前開毒品之外包裝袋一個（重零點三一公
    克），非毒品本身，惟既用以包裝毒品，且為被告所有，應依刑法第三十八條第
    一項第二款規定宣告沒收。再被告販賣毒品安非他命所得八千五百元，應依毒品
    危害防制條例第十九條第一項宣告沒收之，如全部或一部不能沒收時，以其財產
    抵償之。
據上論斷，應依刑事訴訟法第二百九十九條第一項前段，毒品危害防制條例第四條第
二項、第八條第一項、第二項、第十八條第一項前段、第十九條第一項、第三十五條
第三款，刑法第二條第一項前段、第十一條、第五十六條、第五十一條第五款、第四
十七條、第三十八條第一項第二款，判決如主文。
本案經檢察官古富祺到庭執行職務
中    華    民    國      九十三      年      四      月    二十七      日
                          臺灣嘉義地方法院刑事第一庭
                              審判長法  官  夏  金  郎
                                    法  官  盧  鳳  田
                                    法  官  陳  俞  婷
右正本證明與原本無異。
如不服本判決，應於判決送達後十日內向本院提出上訴狀( 應附繕本 )。告訴人或被
害人如對於本判決不服者，應具備理由請求檢察官上訴，其上訴期間之計算係以檢察
官收受判決正本之日期為準。
中    華    民    國      九十三      年      五      月      一        日
                                    書記官  李  彩  娥
附錄法條
毒品危害防制條例第四條
製造、運輸、販賣第一級毒品者，處死刑或無期徒刑；處無期徒刑者，得
併科新臺幣一千萬元以下罰金。
製造、運輸、販賣第二級毒品者，處無期徒刑或七年以上有期徒刑，得併
科新臺幣七百萬元以下罰金。
製造、運輸、販賣第三級毒品者，處五年以上有期徒刑，得併科新臺幣五
百萬元以下罰金。
製造、運輸、販賣第四級毒品者，處三年以上十年以下有期徒刑，得併科
新臺幣三百萬元以下罰金。
製造、運輸、販賣專供製造或施用毒品之器具者，處一年以上七年以下有
期徒刑，得併科新臺幣一百萬元以下罰金。
前五項之未遂犯罰之。
毒品危害防制條例第八條
轉讓第一級毒品者，處一年以上七年以下有期徒刑，得併科新臺幣一百萬
元以下罰金。
轉讓第二級毒品者，處六月以上五年以下有期徒刑，得併科新臺幣七十萬
元以下罰金。
轉讓第三級毒品者，處三年以下有期徒刑，得併科新臺幣三十萬元以下罰
金。
轉讓第四級毒品者，處一年以下有期徒刑，得併科新臺幣十萬元以下罰金
。
前四項之未遂犯罰之。
轉讓毒品達一定數量者，加重其刑至二分之一，其標準由行政院定之。
